# 关于分期收款销售商品现金流量填列的一个问题

提问人：cheerfullife 时间：2011-11-22 23:15:01
对于分期收款方式下购买商品的，不论是对于首次付款额还是以后各期的付款额，都是筹资活动现金流量，那么对于销售方来讲，又应该计入哪个项目呢? 个人理解：其主要活动还是经营活动，还是计入“销售商品”项目中较妥，不知理解是否正确？

回答人：chenyiwei
还是建议采用相对应的列报方式。如果单独列报所取得的利息收入的，还是建议作为投资活动进行列报。

提问人：zoeandlj 时间：2011-12-18 19:20:46
回复 chenyiwei 的帖子
陈版的意思能否明确下？
是第一笔和后面的几笔分开计入不同项目呢？还是都计入一个项目，哪个项目呢？

回答人：chenyiwei
与购买方的现金流量列报方式相对应。由于分期收款销售带有提供融资的性质，因此实际上对销售方而言可以理解为投资活动。个人建议列入“收到的其他与投资活动有关的现金”。但与很多此类问题一样，该问题也没有定论。

提问人：hcl1986 时间：2012-12-03 09:23:26
回复 chenyiwei 的帖子
陈版，对于这个问题我还是有那么一点点小纠结，你在这个帖子http://bbs.esnai.com/thread-4846235-1-1.html的点评跟这里不一致。

回答人：chenyiwei
这个问题一直没有明确定论。还是建议与资产负债表上将该应收款列报为流动资产还是非流动资产相对应的处理：列报为流动资产的，建议作为经营现金流；列报为非流动资产（长期应收款）的，建议作为投资现金流。